臺灣高等法院高雄分院刑事裁定　　　　　94年度聲再字第73號
聲請再審人
即受判決人　　甲○○
選任辯護人　　曾劍虹　律師
上列聲請人因詐欺案件，對於本院93年度上易字第642 號中華民
國94年7 月21日確定判決（臺灣高雄地方法院93年度自字第72號
），聲請再審，本院裁定如下：
    主  文
再審之聲請駁回。
    理  由
一、聲請意旨略稱：(一)聲請人自92年2 月至5 月間向自訴人只進
    貨4,099,130 元，計交付支票35張，兌現20張，金額共計2,
    088,188 元，僅15張支票未兌現，金額3,260,004 元，原審
    未詳加查核，逕謂「未兌現支票款」即是「未付貨款」達3,
    260,004 元，顯與事實不符。而上開已未兌現支票名義均已
    附於第一審，原審未予審酌，竟以聲請人僅兌現票據4 張，
    是「虛偽應付」藉以獲得自訴人公司事後之貨物供應，顯漏
    未審酌已兌現支票部分之情事；(二)聲請人先前均是與林金城
    接洽，何來向林南榮詐欺而使自訴人受損之餘地；且自訴人
    是與「雄賢企業有限公司」從事買賣交易，聲請人並非自訴
    人公司貨品之收受人，亦無成為詐欺被告之餘地；(三)自訴人
    持以提出自訴未兌現之支票中發票人陳冠宇、翁才翔均是有
    交易實績之客票，並非借款，而該2 人之支票先前均曾兌現
    過；又商業交易沒有約定一定要用客票，聲請人公司與自訴
    人公司間亦無此約定，自訴人股東林南榮空言指述聲請人未
    依約定支付客票，顯非事實；(四)聲請人個人於90年間有財務
    問題，並不等於公司財務周轉困難，此從91、92年公司分別
    向自訴人進貨，均已付清貨款，可證公司信用良好，無周轉
    困難情事。本案實因公司歷來遭客戶倒帳，及至92年再被陸
    續倒帳3,415,260 元，始無力周轉給付貨款而未能兌現支票
    所致，而上開資料均已在審理時呈現，原審亦漏未審酌等語
    。
二、查有罪之判決確定後，為受判決人之利益聲請再審，必其聲
    請之理由合於刑事訴訟法第420 條第1 項所定情形之1 或第
    421 條有足生影響於判決之重要證據漏未審酌者，始准許之
    。而所謂重要證據漏未審酌，乃係指於第二審判決前，已經
    發現並提出證據，但法院漏未審酌者而言，若已提出，經法
    院依其自由心證而捨棄不採，則非漏未審酌。又有罪之判決
    確定後，為受判決人之利益聲請再審，係以刑事訴訟法第42
    1 條有足生影響於判決之重要證據漏未審酌為理由者，必該
    漏未審酌之證據確為真實，而足以認定受判決人應受無罪或
    免訴或輕於原審所認定罪名而後可，否則，雖有漏未審酌之
    證據，然該證據縱經審酌，亦不足以推翻原審所認定之罪名
    ，仍不能准許再審。
三、經查：原判決以聲請人即被告甲○○（下稱被告）持原判決
    附表所示15張支票用以抵付貨款，屆期該15張支票均未獲兌
    現，且未將向自訴人公司所定之貨物轉售所得價款用來支付
    貨款，因而認定被告於訂貨之初，即無付款之意思，應負詐
    欺罪責，並認被告利用其與自訴人公司已交易長達10餘年之
    事實，取得自訴人公司之信任，進而施用詐術詐取財物；及
    以被告於原審所提出用以抵付貨款，已兌現之4 張支票影本
    及票據明細資料1 份等情，認為被告所提出之資料中僅係其
    中部分支票兌現，而大部分支票均未兌現，應係虛偽應付，
    藉以獲得自訴人公司事後貨物之提供，而認上開情事尚不足
    為被告有利之認定。足徵原判決已就被告於原審所辯上開情
    節即雙方已交易長達10餘年及已支付部分貨款等情詳為指駁
    甚明。聲請意旨以原判決漏未審酌被告自92年2 月份至5 月
    份止共計進貨4,099,130 元，已兌現20張支票計2,088,188
    元之事實，並提出已兌現支票20張之明細為憑，然查：(一)被
    告所稱伊用以抵付貨款之支票已兌現20張，金額共計2,088,
    188 元之情縱然屬實，惟原判決所認定聲請人用以抵付貨款
    之支票尚有15張未兌現之事實並不因此而有所改變，故上情
    尚不足以推翻原判決所認定之事實。(二)依本案第一審及原判
    決之記載，被告於本案審理時僅提出4 張支票影本為證，此
    從被告所提出之已兌現貨款之票據明細上之記載已可佐憑，
    顯見被告所指上開已兌現之20張支票除於本案審理時所提出
    之4 張支票影本外，其餘16張支票部分乃屬審理中已發現但
    並未提出為證據者，自與前揭「重要證據漏未審酌」之要件
    不符。(三)原判決已就證人林南榮所證述：訂貨時雙方有可以
    交付客票之約定之情，詳敘其如何可採理由，聲請意旨仍指
    摘雙方並無如此之約定，並稱原判決附表所示支票中發票人
    陳冠宇、翁才翔部分，先前亦曾以其2 人支票支付貨款並已
    兌現等情，惟依前揭原判決之論敘理由，上情亦不足以影響
    原判決所為之認定。(四)另就被告所辯是因遭客戶倒帳，始無
    力周轉給付貨款之情，原判決已詳述被告並未提出證據證明
    其確因被倒帳後致使其財力因而陷入困境之情，故不予採認
    ，雖原判決誤認被告並未提出其被客戶倒帳之資料，然綜觀
    被告於本案第一審審理時所提出之多紙支票影本，其中大部
    分支票發票日均在91年之前，即在原判決所認定之犯罪時間
    之前，由此益顯被告當時財力之窘境；另外部分支票影本（
    約16紙）其發票日雖在原判決認定之犯罪時間之內或以後，
    ，但被告何時取得上開支票，及被告所執此部分遭退票支票
    與被告未能如期給付貨款間有何直接關連？均未見被告舉證
    以實其說，此情亦經原判決論敘如前，故原判決就被告於第
    一審所提出之上開遭退票之支票等證據資料未予審酌，對原
    判決之認定亦不生影響。(五)被告既是雄賢公司實際經營者，
    且被告於審理時亦已坦承確有向自訴人公司訂購貨品無疑，
    至於被告是向自訴人公司何人接洽訂貨，並無礙原判決所為
    被告確實是訂購貨品之人之認定。是聲請意旨指自訴人公司
    之交易對象是雄賢公司，並非被告，及被告所接洽之人是林
    金城，並非林南榮云云，均對原判決所為認定不生影響。綜
    上所述，聲請意旨所指再審事由，或已為原判決詳敘理由指
    駁，並非就重要證據漏未審酌，或不足以影響原判決之認定
    ，其再審之聲請，非有理由，應予駁回。
四、據上論結，應依刑事訴訟法第434條第1項，裁定如主文。
中　　華　　民　　國　　94　　年　　9 　　月　　2   　日
                  刑事第七庭    審判長法  官   莊飛宗
                                      法  官   曾逸誠
                                      法  官   黃三友
以上正本證明與原本無異。
如不服本裁定應於送達後5 日內向本院提出抗告狀。
中　　華　　民　　國　　94　　年　　9 　　月　　2 　　日
　　　　　　　　　　　　　　　　　　　書記官   黃玉珠
